臺灣雲林地方法院刑事判決　　　　　　　 96年度易字第216號
公　訴　人　臺灣雲林地方法院檢察署檢察官
被　　　告　丁○○
　　　　　　　　　　號
　　　　　　戊○○
上列被告等因竊盜案件，經檢察官提起公訴（96年度偵字第1061
、1347、1616、1920、1978號），被告2 人於準備程序進行中就
被訴事實為有罪之陳述，本院合議庭裁定進行簡式審判程序，判
決如下：
    主  文
丁○○共同竊盜，累犯，處有期徒刑肆月。又共同踰越牆垣竊盜
，累犯，處有期徒刑壹年。應執行有期徒刑壹年貳月。
戊○○共同竊盜，處有期徒刑月。又共同踰越牆垣竊盜，處有
期徒刑拾月。又竊盜，處有期徒刑貳月。又竊盜，處有期徒刑貳
月。又共同竊盜，處有期徒刑月。應執行有期徒刑壹年陸月。
    事  實  及  理  由
一、本件係經被告丁○○、戊○○於準備程序進行中就被訴事實
    為有罪之陳述，經本院合議庭裁定以簡式審判程序審理，則
    依刑事訴訟法第273 條之2 、同法第159 條第2 項之規定，
    不適用傳聞法則有關限制證據能力之相關規定；並得依同法
    第310 條之2 之準用同法第454 條之規定製作略式判決書，
    僅需記載犯罪事實、證據名稱及應適用之法條，並得以簡略
    方式為之，合先敘明。
二、犯罪事實：
    (一)丁○○前因毒品危害防制條例、竊盜案件，經法院分別判
      處有期徒刑10月、8 月確定，上開2 案接續執行，於民國
      94年10月12日假釋出監，於94年11月22日縮刑假釋期滿假
      釋未經撤銷，以已執行論。詎仍不知悔改，又與戊○○共
      同基於意圖為自己不法所有之犯意聯絡，分別為下列竊盜
      犯行：
      1.於95年11月13日下午3 時55分許，由戊○○騎乘機車搭
        載丁○○，共同前往雲林縣虎尾鎮○○里○○路103 號
        虎尾科技大學宿舍，以由丁○○下手竊取，再由2 人合
        力搬運之方式，共同竊取宿舍區之水溝蓋2 片，得手後
        ，旋經虎尾科技大學職員陳貽臻發覺，通報學校警衛，
        戊○○、丁○○見狀遂將水溝蓋丟往宿舍區○○○○道
        路後逃逸。
      2.於96年3 月5 日上許10時30分許，丁○○與戊○○又共
        同前往丙○○位於雲林縣虎尾鎮興南里竹圍11之1 號住
        處，以由丁○○踰越丙○○上址之圍牆後，進入丙○○
        住宅後面之倉庫內竊盜物品，戊○○在外接應之方式，
        共同竊取丙○○所有之白鐵開關箱1 個，得手後，丁○○即將該白鐵開關箱丟至圍牆外由戊○○載走，嗣經丙○○即時發覺，報警當場查獲丁○○，戊○○則已逃逸
        無蹤。
    (二)戊○○另基於意圖為自己不法所有之犯意，或自己1 人或
      與他人分別為下列竊盜犯行：
      1.於95年12月29日凌晨4 時許，自行前往雲林縣虎尾鎮○○路某黃昏市場內，趁市場尚未營業而無人之際，徒手
        竊取甲○○所有之白鐵片4 片，得手後，將之賣予舊貨
        商。
      2.於96年1 月2 日上午（起訴書誤載為下午）6 時許，又
        至上開黃昏市場內，趁市場內無人之際，徒手竊取乙○○（起訴書誤載為王明祥）所有之白鐵桌子1 張，得手
        後，亦將之售予舊貨商。
      3.戊○○與庚○○（庚○○所涉竊盜部分另行審結）共同
        基於意圖為自己不法之所有之犯意聯絡，於96年1 月27
        日上午9 時許，由庚○○騎乘機車搭載戊○○，再次前
        往上開黃昏市場，亦趁市場內無人之際，以由戊○○入
        內竊取，庚○○在外等候之方式，共同竊取己○○所有
        之白鐵鍋子2 個，得手後，亦售予舊貨商。
三、前項犯罪事實，有下列證據可資佐證：
    犯罪事實(一)部分：
    1.被告丁○○於警詢、偵查中之供述及本院審理時之自白。
    2.被告戊○○於偵查中之供述及本院審理時之自白。
    3.證人陳貽蓁於警詢中之證言。
    4.證人丙○○於警詢、偵查中之證言。
    5.監視器翻拍照片1張、現場照片2張。
    犯罪事實(二)部分：
    1.被告戊○○於警詢、偵查及本院審理時之自白。
    2.證人即被害人甲○○、乙○○、己○○於警詢中之證言。
    3.證人即黃昏市場管理員林武信於警詢中之證言。
四、核被告丁○○、戊○○犯罪事實(一)之1.所為及被告戊○○於
    犯罪事實(二)所為，均係犯刑法第320 條第1 項之竊盜罪，被
    告2 人於犯罪事實(一)之2.所為，係犯刑法第321 條第1 項第
    2 款之踰越牆垣竊盜罪。被告丁○○與被告戊○○就犯罪事
    實(一)、被告戊○○與庚○○就犯罪事實(二)之3.所示竊盜犯行
    ，均有犯意聯絡及行為分擔，皆為共同正犯。被告丁○○、
    戊○○就其所犯上開竊盜罪，犯意各別，應分論併罰。又被
    告丁○○有如犯罪事實欄所述之前案科刑及執行紀錄，有卷
    附臺灣高等法院被告前案紀錄表可按，其受有期徒刑之執行
    完畢，5 年以內故意再犯有期徒刑以上之罪，為累犯，應依
    刑法第47條第1 項之規定，就其所犯上開竊盜罪，各加重其
    刑。又被告2 人係於95年11月13日下午3 時55分許，竊取虎
    尾科技大學宿舍之水溝蓋，已據被告丁○○於95年11月22日
    警詢中供述明確，核與證人陳貽蓁於警詢時之證述相符，應
    堪認定；另被告戊○○竊盜白鐵片4 片之時間為95年12月29
    日凌晨4 時許，而被害人甲○○係於95年12月30日下午1 時
    30分發現失竊，此業經被告戊○○及證人甲○○分別於警詢
    時陳述明確，起訴書認被告2 人係於95年11月13日下午1 時
    55分許為犯罪事實(一)之1.所示之竊盜行為，及認被告戊○○
    係於95年12月30日下午1 時30分竊取甲○○之白鐵片，尚有
    未洽，附此敘明。爰審酌被告2 人均年輕力壯，不思以正當
    途徑獲取財物，竟竊取他人財物，造成他人財產上之損害，
    其所竊得物品之價值、行竊之次數，及2 人犯後均坦承犯行
    ，被告丁○○之教育程度為高中畢業、被告戊○○為高中肄
    業等一切情狀，並認公訴人對被告丁○○具體求處有期徒刑
    1 年6 月，對被告戊○○求刑有期徒刑1 年8 月，略嫌過重
    ，爰分別量處如主文所示之刑，並定其應執行之刑。
五、據上論斷，應依刑事訴訟法第273 條之1 第1 項、第299 條
    第1 項前段、第310 條之2 、第454 條第1 項，刑法第28條
    、第320 條第1 項、第321 條第1 項第2 款、第47條第1 項
    、第51條第5 款，刑法施行法第1 條之1 第1 項、第2 項前
    段，判決如主文。
本案經檢察官辛○○到庭執行職務。
中　　華　　民　　國　　96　　年　　5 　　月　　14　　日
                  刑事第三庭    法  官　王　素　珍
以上正本證明與原本無異。
如不服本判決，應於判決收受後10日內，向本院提出上訴狀（須
附繕本）。
                                書記官　吳　伊　婷
中　　華　　民　　國　　96　　年　　5 　　月　　15　　日
附錄本案論罪科刑法條：
中華民國刑法第320條第1項
（普通竊盜罪、竊佔罪）
意圖為自己或第三人不法之所有，而竊取他人之動產者，為竊盜
罪，處5 年以下有期徒刑、拘役或5 百元以下罰金。
意圖為自己或第三人不法之利益，而竊佔他人之不動產者，依前
項之規定處斷。
前二項之未遂犯罰之。
中華民國刑法第321條第1項第2款
（加重竊盜罪）
犯竊盜罪而有左列情形之一者，處6 月以上5 年以下有期徒刑：
一  於夜間侵入住宅或有人居住之建築物、船艦或隱匿其內而犯
    之者。
二  毀越門扇、牆垣或其他安全設備而犯之者。
三  攜帶兇器而犯之者。
四  結夥三人以上而犯之者。
五  乘火災、水災或其他災害之際而犯之者。
六  在車站或埠頭而犯之者。
前項之未遂犯罰之。
